```{r, echo = F}
topic_manually_set <- 1
variables <- tibble(topic_1 = sample(c("kognitive Fähigkeiten", 
                                       "Gewissenhaftigkeit", 
                                       "schulische Leistungsentwicklung"), 3),
                    topic_2 = sample(c("Alter", 
                                       "Freizeitumfang", 
                                       "Nutzung sozialer Medien"), 3))
av_uv_mov_seq <- sample(1:3,3)
```


Question
========
Eine Forscherin interessiert sich für die Variablen `r variables %>% pull(topic_manually_set) %>% .[1]`, `r variables %>% pull(topic_manually_set) %>% .[2]` und `r variables %>% pull(topic_manually_set) %>% .[3]`. Sie erhebt die entsprechenden Daten bei einer repräsentativen Stichprobe von 786 Schüler\*innen.  


Sie vermutet dabei folgendes: Je niedriger die Variable
`r variables %>% pull(topic_manually_set) %>% .[1]` ausgeprägt ist, desto größer ist der Effekt der Variable
`r variables %>% pull(topic_manually_set) %>% .[2]` auf die Variable
`r variables %>% pull(topic_manually_set) %>% .[3]`.

Sie vermutet dabei, dass der Effekt der Variable
`r variables %>% pull(topic_manually_set) %>% .[2]` auf die Variable
`r variables %>% pull(topic_manually_set) %>% .[3]` von der Ausprägung der Variable
`r variables %>% pull(topic_manually_set) %>% .[1]` beinflusst wird.

Sie vermutet dabei, dass der Effekt der Variable
`r variables %>% pull(topic_manually_set) %>% .[2]` auf die Variable
`r variables %>% pull(topic_manually_set) %>% .[3]` umso größer ist, je größer
`r variables %>% pull(topic_manually_set) %>% .[1]` ausgeprägt ist.


```{r}
library(ggdag)
library(tidyverse)

coords <- tribble(
  ~name,    ~x,  ~y,
  "x",      1,   1,
  "y",      2,   1,
  "m",      1.5, 0,
  "holder", 1.5, 1.05
)

dagify(
  y ~ x,
  holder ~ m,
  coords = coords
) %>% 
  ggplot(aes(x = x, y = y, xend = xend, yend = yend)) + 
    geom_dag_point(data = function(x) filter(x, name != "holder")) +
    geom_dag_edges() + theme_dag() +
    geom_dag_label_repel(data = function(x) filter(x, name != "holder"),
                         aes(label = c("SE",
                                      "Schulische\nLeistungsentwicklung2",
                                       "Schulische\nLeistungsentwicklung3")),
                         nudge_x = 50)
    #
```





Welche der folgenden Zuordnungen entspricht dem vermuteten Kausalzusammenhang?

Answerlist
----------
* Abhängige Variable = `r variables %>% pull(topic_manually_set) %>% .[3]`; Unabhängige Variable = `r variables %>% pull(topic_manually_set) %>% .[2]`; Moderatorvariable = `r variables %>% pull(topic_manually_set) %>% .[1]`.
* Abhängige Variable = `r variables %>% pull(topic_manually_set) %>% .[3]`; Unabhängige Variable = `r variables %>% pull(topic_manually_set) %>% .[1]`; Moderatorvariable = `r variables %>% pull(topic_manually_set) %>% .[2]`.
* Abhängige Variable = `r variables %>% pull(topic_manually_set) %>% .[2]`; Unabhängige Variable = `r variables %>% pull(topic_manually_set) %>% .[1]`; Moderatorvariable = `r variables %>% pull(topic_manually_set) %>% .[3]`.
* Abhängige Variable = `r variables %>% pull(topic_manually_set) %>% .[2]`; Unabhängige Variable = `r variables %>% pull(topic_manually_set) %>% .[3]`; Moderatorvariable = `r variables %>% pull(topic_manually_set) %>% .[1]`.
* Abhängige Variable = `r variables %>% pull(topic_manually_set) %>% .[1]`; Unabhängige Variable = `r variables %>% pull(topic_manually_set) %>% .[2]`; Moderatorvariable = `r variables %>% pull(topic_manually_set) %>% .[3]`.
* Abhängige Variable = `r variables %>% pull(topic_manually_set) %>% .[1]`; Unabhängige Variable = `r variables %>% pull(topic_manually_set) %>% .[3]`; Moderatorvariable = `r variables %>% pull(topic_manually_set) %>% .[2]`.


Solution
========
* Die Formulierung _auf die Variable `r variables %>% pull(topic_manually_set) %>% .[3]`_ impliziert, dass es sich hierbei um die Abhängige Variable handelt. _`r variables %>% pull(topic_manually_set) %>% .[3]`_ ist die »beeinflusste Variable«
* Die Formulierung _der Effekt der Variable `r variables %>% pull(topic_manually_set) %>% .[2]` auf_ impliziert, dass es sich hierbei um die Unabhängige Variable handelt. _`r variables %>% pull(topic_manually_set) %>% .[2]`_ ist die »eine Variable beeinflussende Variable«
* Formulierungen wie _desto größer ist der Effekt_ oder _der Effekt der Variable ist umso größer_ implizieren, dass es sich hierbei um die Moderatorvariable handelt. _`r variables %>% pull(topic_manually_set) %>% .[1]`_ ist also die »einen Einfluss beeinflussende Variable«


Meta-information
================
exname: AV_UV_MoV_identifizieren
extype: mchoice
exsolution: 100000

